# 合并财务报表和长期股权投资

提问人：hkkcle 时间：2021-07-08 14:33:06
母公司编制合并财务报表时，如果本身有对外重大影响投资，按照权益法确定长期股权投资金额，在编制合并财务报表时是否要调整为以公允价值计量该长期股权投资呢？
按照我的理解，应该还是按照权益法的金额，那么问题来了
如果由控制变为不控制，60%到40%，丧控时个别财务报表按照40%进行追溯调整，合并财务报表按照40%长投的公允价值计量，这与上面的按照权益法计量是不是有矛盾？
各位大神 不知道我的问题描述是否清晰，请各位师者为我解惑。

回答人：chenyiwei
不论是个别报表层面还是合并报表层面，对重大影响（联营企业）的股权投资都是权益法核算。合并报表层面不应调整为公允价值计量。
在丧失对原子公司的控制权但保留重大影响的情况下，对剩余股权，个别报表和合并报表层面都是权益法核算，但权益法核算的基础和结果会有很大差异。参考：《中审众环研究 2020 》之“问题3-2-163（分步转让子公司股权至丧失控制权时的会计处理）”中的相关内容。